臺灣高等法院臺中分院刑事裁定
111年度毒抗字第640號
抗  告  人  
即  被  告  翁詩明


上列抗告人即被告因違反毒品危害防制條例案件，經檢察官聲請
送觀察、勒戒(聲請案號：臺灣臺中地方檢察署111年度聲觀字第
236號，偵查案號：同檢察署111年度毒偵字第459號)，不服臺灣
臺中地方法院中華民國111年3月30日裁定(111年度毒聲字第301
號)，提起抗告，本院裁定如下：
    主  文
抗告駁回。
    理  由
一、抗告意旨略以：抗告人即被告甲○○(下稱抗告人)前因施用第
    一級毒品，經臺灣臺中地方法院以108年度訴字第2437號判
    決判處罪刑，是原裁定理由稱「被告前於90年間因施用毒品
    案件，經本院以90年度毒聲字第4576號裁定送觀察、勒戒後
    ，因認無繼續施用毒品之傾向，於91年4月17日執行完畢釋
    放，並經臺灣臺中地方檢察署檢察官以90年度毒偵字第4002
    號為不起訴處分確定，此後未再因施用毒品案件經觀察、勒
    戒或強制戒治執行完畢等情，有臺灣高等法院被告前案紀錄
    表附卷為憑。被告於前揭觀察、勒戒執行完畢釋放後，3年
    後再犯本件施用第二級毒品犯行，依毒品危害防制條例第20
    條第3項，應適用同條第1項之規定。從而，本件聲請人聲請
    本院裁定令被告入勒戒處所觀察、勒戒，核屬正當，應予准
    許」，即屬違誤，應予撤銷云云。
二、按民國109年1月15日修正公布，於同年7月15日施行之毒品
    危害防制條例第20條規定：「<第1項未修正>犯第10條之罪
    者，檢察官應聲請法院裁定，或少年法院(地方法院少年法
    庭)應先裁定，令被告或少年入勒戒處所觀察、勒戒，其期
    間不得逾2月。<第2項未修正>觀察、勒戒後，檢察官或少年
    法院(地方法院少年法庭)依據勒戒處所之陳報，認受觀察、
    勒戒人無繼續施用毒品傾向者，應即釋放，並為不起訴之處
    分或不付審理之裁定；認受觀察、勒戒人有繼續施用毒品傾
    向者，檢察官應聲請法院裁定或由少年法院(地方法院少年
    法庭)裁定令入戒治處所強制戒治，其期間為6個月以上，至
    無繼續強制戒治之必要為止。但最長不得逾1年。<第3項修
    正為>依前項規定為觀察、勒戒或強制戒治執行完畢釋放後
    ，3年後再犯第10條之罪者，適用前2項之規定。」是依修正
    後上開規定，觀察、勒戒或強制戒治執行完畢釋放後，3年
    後再犯施用第一、二級毒品罪者，應適用觀察、勒戒及強制
    戒治之規定；又所謂「3年後再犯」，只要本次再犯(不論修
    正施行前、後)距最近1次觀察、勒戒或強制戒治執行完畢釋
    放，已逾3年者，即該當之，不因其間有無犯第10條之罪經
    起訴、判刑或執行而受影響(最高法院刑事大法庭109年度台
    上大字第3826號裁定要旨)。
三、查抗告人基於施用第二級毒品之犯意，於110年10月15日11
    時47分許為警採尿時回溯96小時內某時，在不詳處所、以不
    詳方式，施用第二級毒品甲基安非他命1次之事實，有欣生
    生物科技股份有限公司110年11月1日報告編號1A190074號濫
    用藥物尿液檢驗報告、應受尿液採驗人尿液檢體採集送驗記
    錄(含第一聯、第二聯)在卷為憑，足見抗告人於上開採尿前
    回溯96小時內某時，確有在不詳處所、以不詳方式，施用第
    二級毒品甲基安非他命1次之犯行。又抗告人前因施用毒品
    案件，經法院裁定入勒戒處所觀察、勒戒，嗣因無繼續施用
    毒品傾向，於91年4月17日執行完畢釋放，卷內臺灣高等法
    院被告前案紀錄表記載甚明。抗告人本案於110年10月15日1
    1時47分許為警採尿時回溯96小時內某時施用第二級毒品之
    行為，距離其最近1次觀察、勒戒執行完畢釋放後已逾3年，
    原審法院認檢察官之聲請為有理由，依修正後毒品危害防制
    條例第20條第3項、第1項規定，裁定抗告人令入勒戒處所觀
    察、勒戒，於法並無不合。
四、抗告意旨雖謂抗告人前因施用第一級毒品，經臺灣臺中地方
    法院以108年度訴字第2437號判決判處罪刑，抗告人本件施
    用第二級毒品犯行，不符合觀察勒戒之規定云云。然依前揭
    說明，抗告人本案於110年10月15日11時47分許為警採尿時
    回溯96小時內某時施用第二級毒品之行為，距離其最近1次
    觀察、勒戒執行完畢釋放後既已逾3年，即有修正後毒品危
    害防制條例第20條第3項、第1項觀察、勒戒規定之適用，不
    因其間有因犯第10條之罪經起訴、判刑或執行而受影響。本
    件抗告為無理由，應予駁回。
五、據上論斷，應依刑事訴訟法第412條，裁定如主文。
中　　華　　民　　國　　111 　年　　7 　　月　　18　　日
                  刑事第八庭  審判長法  官  林清鈞
                                    法  官  簡婉倫
                                    法  官  黃小琴
以上正本證明與原本無異。
不得再抗告。
                                    書記官  李宜珊
　
中　　華　　民　　國　　111 　年　　7 　　月　　18　　日